【裁判字號】    89,訴,1134
【裁判日期】    890731
【裁判案由】    毒品危害防制條例
【裁判全文】
台灣板橋地方法院刑事判決                        八十九年度訴字第一一三四號
    公  訴  人  台灣板橋地方法院檢察署檢察官
    被      告  甲○○
右列被告因違反毒品危害防制條例案件，經檢察官聲請簡易判決處刑（聲請案號：八
十九年度毒偵字第三二一七號），嗣經本院三重簡易庭（受理案號：八十九年度重簡
字第六九二號），認不得以簡易判決處刑，而移送本院刑事庭依通常程序審判，本院
判決如左：
    主  文
甲○○施用第一級毒品，處有期徒刑陸月；又連續施用第二級毒品，處有期徒刑陸月
，扣案之安非他命包（共淨重貳點壹公克）沒收銷燬之及吸食器壹個沒收之；應執
行有期徒刑拾月，扣案之安非他命包（共淨重貳點壹公克）沒收銷燬之及吸食器壹
個沒收之。
    事  實
一、甲○○前於民國（下同）八十二年間因違反麻醉藥品管理條例案件，經台灣台北
    地方法院判處有期徒刑六月確定；復於八十二年間因違反肅清煙毒條例及麻醉藥
    品管理條例案件，經本院分別判處有期徒刑十年、四年六月及八月，裁定應執行
    有期徒刑十二年確定，於八十七年九月十日因縮短刑期假釋出監，原定縮刑期滿
    日期為九十四年八月十八日（不構成累犯）。猶不知悔改，前因施用毒品案件，
    經台灣台北地方法院以八十九年度毒聲字第一八三號裁定送觀察、勒戒後，認無
    繼續施用毒品之傾向，由台灣台北地方法院檢察署檢察官於八十九年二月三日以
    八十九年度毒偵字第四三八號不起訴處分確定。詎其不知戒絕惡習，竟又基於概
    括之犯意，自八十九年三月間起至同年四月十一日止，先後在台北縣三重市○○
    路○段一八八巷一四號一一樓住處內，將第二級毒品安非他命放入於吸食器內，
    以火燒烤後，再施用所冒出霧化含有安非他命成份之氣體，以此方式施用第二級
    毒品安非他命多次；又另行起意，於八十九年四月十日，在上開住處內，將第一
    級毒品海洛因羼入香煙之煙絲中，以火點燃吸入體內之方式，施用第一級毒品海
    洛因一次。嗣於八十九年四月十二日凌晨零時二十分許，在上開住處，為警查獲
    ，並扣得安非他命三包（共淨重二‧一公克）及其所有供施用安非他命所用之吸
    食器一個。嗣經本院以八十九年度毒聲字第二四六二號裁定送台灣台北看守所附
    設勒戒處所觀察、勒戒後，認甲○○有繼續施用毒品之傾向。
二、案經台北市政府警察局大同分局報請台灣板橋地方法院檢察署檢察官聲請簡易判
    決處刑，經本院三重簡易庭認不得以簡易判決處刑，移由本院刑事庭改依通常程
    序審理。
    理  由
一、右揭事實，業據被告甲○○於警訊時及偵審中坦承不諱，核與在場之證人高正三
    、許金澤於警訊時所證述之情節相符；且被告為警查獲時採集之尿液檢體，經送
    往台北市立療養院以螢光偏極免疫分析法及薄層層析法檢驗之結果，分呈安非他
    命與海洛因代謝物嗎啡之陽性反應，此有該院八十九年四月十四日煙毒尿液檢驗
    報告書（四）一紙附卷可稽；又有安非他命三包（共淨重二‧一公克）及吸食器
    一個扣案可資佐證；再該扣案之安非他命三包，經台北市政府警察局保安大隊依
    聯勤二０四廠製造之煙毒品檢驗Ａ包試劑初步檢驗結果呈安非他命反應，亦有毒
    品初步鑑驗報告單在卷可佐。又被告前因施用毒品案件，經台灣台北地方法院以
    八十九年度毒聲字第一八三號裁定送觀察、勒戒，認無繼續施用毒品之傾向，經
    台灣台北地方法院檢察署檢察官於八十九年二月三日以八十九年度毒偵字第四三
    八號不起訴處分確定，有上開不起訴處分書在卷足憑；此次再施用毒品經觀察、
    勒戒後，認有繼續施用毒品之傾向，有台灣台北看守所附設勒戒處所八十九年四
    月二十一日有無繼續施用毒品傾向證明書一紙附卷可參。罪證明確，被告犯行洵
    堪認定。
二、查海洛因及安非他命係毒品危害防制條例第二條第二項第一款、第二款所稱之第
    一級與第二級毒品。核其所為，係犯同條例第十條第一項及第二項之施用第一級
    毒品及施用第二級毒品之二罪。又被告持有第一級毒品及第二級毒品之低度行為
    ，已分別為其施用第一級毒品及第二級毒品之高度行為所吸收，均不另論罪。再
    被告先後多次施用第二級毒品安非他命之行為，時間緊接，且犯罪構成要件相同
    ，顯係基於概括犯意為之，為連續犯，應以一罪論並加重其刑。又被告所犯上開
    二罪間，犯意各別，罪名互異，應分論併罰。爰審酌被告之品行、智識程度及被
    告前因施用安非他命經觀察勒戒後，認無繼續施用毒品之傾向，嗣經不起訴處分
    後，仍未藉此戒絕惡習，竟再施用安非他命與海洛因，以及被告犯罪後坦承犯行
    深具悔意等一切情狀，各量處如主文所示之刑，並依法定其應執行之刑，以示懲
    儆。至扣案之安非他命三包（共淨重二‧一公克），係屬違禁物，應依毒品危害
    防制條例第十八條第一項前段之規定，予以宣告沒收銷燬之；而吸食器一個係被
    告所有且係供施用安非他命所用，業經被告供明在卷，亦應諭知沒收。
據上論斷，應依刑事訴訟法第四百五十二條、第二百九十九條第一項前段，毒品危害
防制條例第十條第一項、第二項、第十八條第一項前段，刑法第十一條前段、第五十
六條、第三十八條第一項第二款、第五十一條第五款，判決如主文。
本案經檢察官呂永魁到庭執行職務
中      華      民      國      八十九      年    七      月    三十一  日
                                      台灣板橋地方法院刑事第二庭
                                          法  官  潘  長  生
右正本證明與原本無異
如不服本判決，應於送達後十日內向本院提出上訴狀
                                          書記官  王  增  華
中      華      民      國      八十九      年    八      月    二      日
附錄本案論罪科刑法條全文：
毒品危害防制條例第十條：
施用第一級毒品者，處六月以上五年以下有期徒刑。
施用第二級毒品者，處三年以下有期徒刑。


司法院資訊處製作；財團法人民間司法改革基金會備份。
